【裁判字號】    98,易,1843
【裁判日期】    981030
【裁判案由】    毒品危害防制條例
【裁判全文】
臺灣臺北地方法院刑事判決              98年度易字第1843號
公  訴  人  臺灣臺北地方法院檢察署檢察官
被      告  甲○○
                      層
上列被告因毒品危害防制條例案件，經檢察官提起公訴（98年度
毒偵字第1754號），本院判決如下：
    主  文
甲○○施用第二級毒品，累犯，處有期徒刑柒月。
    事  實
一、甲○○前於民國94年間因違反毒品危害防制條例案件，經臺
    灣臺中地方法院以94年度毒聲字第88號裁定送觀察勒戒後，
    認其無繼續施用毒品傾向，94年2月18日執行完畢釋被，並
    由臺灣臺中地方法院檢察署於94年2月25日以94年度毒偵字
    第537號為不起訴處分確定。其於前開觀察勒戒執行完畢釋
    後5年內之95年間，又因犯施用第二級毒品罪，經本院於95
    年6月19日以95年度易字第409號判處有期徒刑5月確定，於
    96年3月7日易科罰金執行完畢。嗣再於同年8月間因犯施用
    第二級毒品罪，臺灣中地方法院於96年3月13日以95年度中
    簡字第3460號判處有期徒刑6月確定，暨於96年間因犯施用
    第二級毒品罪，經本院於96年5月4日以96年度簡字第1134號
    判處有期徒刑6月確定。適逢中華民國九十六年罪犯減刑條
    例公布施行，其所犯上開二罪刑，分別減為有期徒刑3月，
    並合併定應執行有期徒刑5月又15日，於98年3月12日易科罰
    金執行完畢（此二罪均不構成累犯）。另再於96年間多次犯
    施用第二級毒品，經臺灣板橋地方法院於97年1月31日以96
    年度簡字第8516號判處有期徒刑5月確定，暨於98年5月18日
    以98年度易緝字第80、81、82號分別判處有期徒刑6月，合
    併定應執行有期徒刑1年2月確定，及持有第一級毒品，經同
    一法院於97年3月3日以97年度簡字第896號判處有期徒刑6月
    確定（以上五罪刑，均不構成累犯）。竟仍不知悔改，復基
    於施用第二級毒品甲基安非他命之犯意，於98年3月11日凌
    晨零時為警採尿前96小時內某時，在臺北市某不詳地點，以
    其所有之吸食器燒烤之方式，施用第二級毒品甲基安非他命
    1 次，吸食器已於施用後丟棄而不存在。嗣於同日凌晨零時
    許，在臺北縣三重市○○街48巷5號6樓頂樓，因另案通緝為
    警查獲，經警採尿送驗結果，呈甲基安非他命類陽性反應，
    始悉上情。
二、案經臺北縣政府警察局三重分局報告臺灣板橋地方法院檢察
    署呈請臺灣高等法院檢察署檢察長令轉臺灣臺北地方法院檢
    察署檢察官偵查起訴。
    理  由
一、上揭犯罪事實，業據被告甲○○於本院審理時坦承不諱，且
    被告於上揭時、地，為警查獲後，經警採集其尿液送驗結果
    ，呈甲基安非他命類陽性反應，亦有臺北縣政府警察局三重
    分局查獲毒品案件被移送者姓名、代碼對照表、臺灣檢驗科
    技股份有限公司於98年3月17日出具之濫用藥物檢驗報告（
    參偵卷第10、11頁）在卷可稽。而安非他命經施用進入人體
    後，經人體代謝作用，約70 %於24小時內自尿中排出，約90
    %於96小時內自尿中排出，最長可能不會超過4日（行政院衛
    生署藥物食品檢驗局81年2月8日（81）藥檢壹字第001156號
    函參照）。足認被告於本院審理中所為之任意性自白，應與
    事實相符，而可採信。從而，本件被告施用第二級毒品甲基
    安非他命之犯行，事證明確，洵堪認定。被告前於94年間因
    違反毒品危害防制條例案件，經臺灣臺中地方法院以94年度
    毒聲字第88號裁定送觀察勒戒後，認其無繼續施用毒品傾向
    ，94年2月18日執行完畢釋放後，又於95、96年間犯如事實
    欄所載之多次施用毒品罪，經法院為科刑判決確定，此有臺
    灣高等法院被告前案紀錄表在卷可稽。其本件再犯施用毒品
    罪，自應依法論科。
二、按甲基安非他命屬毒品危害防制條例第2條第2項第2款所規
    定之第二級毒品。是核被告所為，係犯毒品危害防制條例第
    10條第2項之施用第二級毒品罪。其施用第二級毒品甲基安
    非他命時持有第二級毒品甲基安非他命之低度行為，為其施
    用之高度行為所吸收，不另論罪。爰審酌被告已經觀察勒戒
    處分，及多次經法院為科刑判決，仍再犯施用毒品罪，其素
    行不佳，被告前既因犯施用第二級毒品罪，經多次科以有期
    徒刑6月之刑，且均獲得易科罰金之執行後，仍再犯本罪，
    顯見其戒毒意志不堅，非入監執行，不足以遷其施用毒品之
    惡行，以及施用毒品係屬自戕行為，且被告於犯後並已坦承
    犯行等一切情狀，量處如主文所示之刑。至於被告用以犯本
    案施用毒品所用之吸食器並未扣案，被告雖坦承為其所有，
    但被告另稱該吸食器已經丟棄而不存在，而復無任何證據證
    明其尚屬存在，爰不另為沒收之諭知。
據上論斷，應依刑事訴訟法第284條之1第1項、第299條第1項前
段，毒品危害防制條例第10條第2項，刑法第11條前段、第47條
第1項，判決如主文。
本案經檢察官蔡甄漪庭執行職務
中    華    民    國    98    年    10    月    30    日
                  刑事第四庭   法  官   李桂英
上正本證明與原本無異。
如不服本判決，應於判決送達後10日內（應抄附繕本）向本院提
出上訴狀（上訴書狀應敘述具體理由。上訴書狀未敘述上訴理由
者，應於上訴期間屆滿後20日內補提理由書於原審法院。）。
                               書記官   嚴君珮
中    華    民    國    98    年    10    月    30    日
附錄本案論罪科刑法條全文:
毒品危害防制條例第10條
施用第一級毒品者，處 6 月以上 5 年以下有期徒刑。
施用第二級毒品者，處 3 年以下有期徒刑。


司法院資訊處製作；財團法人民間司法改革基金會備份。
